# 求助陈版改制评估增值折旧问题

提问人：巧克力豆cccc 时间：2020-10-21 13:43:47
事业单位改制评估增值几亿元，主要是房产，房产证上使用年限是 50 年，单位原按 20 年计提折旧，现在评估增值了，根据准则规定，需要根据评估报告的成新率确定剩余使用年限，并据此计提折旧，但是由于增值额大，严重影响了单位的绩效，单位想在原固定资产的剩余折旧年限内将增值部分的折旧提完，请问是否可行？

回答人：chenyiwei
这个问题首先要考虑的是：此前一刀切的 20 年折旧年限是否合理，是否合理反映了相关房屋建筑物可实际为本单位带来经济利益的年限。如果不合理，应作为前期差错更正处理。在此基础上，采用一致的原则考虑资产原账面价值和改制时评估增值金额的折旧年限问题。同一项资产只能有一个折旧年限（同时适用于原始账面价值和评估增值额）。